臺灣高雄地方法院刑事判決　　　　　　　　　　　　九十一年度訴字第三一二七號
　　公　訴　人　臺灣高雄地方法院檢察署檢察官
　　被　　　告　甲○○
右列被告因違反毒品危害防制條例案件，經檢察官聲請簡易判決處刑（九十一年度毒
偵緝字第二九七號、九十一年度毒偵字第三七八三號），本院高雄簡易庭認不宜以簡
易判決處刑（九十一年度簡字第四五八號），移由本院刑事庭改依通常程序審理，本
院判決如左：
    主  文
甲○○連續施用第一級毒品，處有期徒刑拾月，扣案之海洛因貳包（淨重壹點壹壹公
克，包裝重零點肆柒公克）沒收銷燬之；又施用第二級毒品，處有期徒刑肆月，應執
行有期徒刑壹年。扣案之海洛因貳包（淨重壹點壹壹公克，包裝重零點肆柒公克）沒
收銷燬之。
    事  實
一、甲○○前有多次違反肅清煙毒條例及麻醉藥品管理條例之前科（均不構成累犯）
    ，而因施用毒品案件，經依台灣高雄地方法院以九十年度毒聲字第六四三０號裁
    定送觀察、勒戒後，認無繼續施用毒品之傾向，由台灣高雄地方法院檢察署檢察
    官於民國九十年十二月二十七日，以九十年度毒偵緝字第六五四號不起訴處分確
    定。
二、詎甲○○猶未戒除毒癮，於前開不起訴處分後五年內另基於概括犯意，自九十一
    年二月間某日起至九十一年六月二十一日止，連續在高雄市不詳處所之公共廁所
    內，以將第一級毒品海洛因捲入香煙內之方式施用第一級毒品海洛因多次。甲○
    ○另基於施用第二級毒品安非他命之意思，於九十一年六月二十一日五時許回溯
    二十四小時內之某時，在不詳處所，施用第二級毒品安非他命一次。嗣於九十一
    年四月一日十四時許，在高雄市○鎮區○○路與凱旋路口，因形跡可疑為警臨檢
    查獲，並扣得第一級毒品海洛因二小袋（合計淨重一點一一公克，包裝重○．四
    七公克）；復於九十一年六月二十一日五時許，在高雄市新興區○○○路八十巷
    一弄一號為警採集尿液送驗而查獲。嗣經本院於九十一年五月八日以九十一年度
    毒聲字第二四六七號裁定送觀察、勒戒後，認有繼續施用毒品之傾向。
三、案經高雄市政府警察局及高雄市政府警察局前鎮分局（誤載為新興分局）分別移
    送臺灣高雄地方法院檢察署檢察官偵查起訴。
    理  由
一、訊據被告甲○○固坦承於右揭時、地施用連續第一級毒品海洛因之事實，惟矢口
    否認其有何施用第二級毒品安非他命之犯行，惟查：
（一）被告先後於九十一年四月一日及九十一年六月二十一日為警查獲時，經採取尿
      液送請檢驗，於九十一年四月一日所採尿液送驗結果，係呈甲基安非他命及嗎
      啡陽性反應（第一級毒品海洛因經人體代謝結果為嗎啡）；於九十一年六月二
      十一日所採尿液送驗結果，經送檢驗結果被告尿液中呈有嗎啡陽性反應，此有
      高雄市政府衛生局九十一年四月八日高衛試煙檢字第G-０四００二號煙毒尿液
      檢驗成績書、高雄市立凱旋醫院九十一年六月二十八日高市凱醫檢字第五三０
      號煙毒尿液檢驗成績書各一紙在卷可佐。且其中九十一年四月一日所採尿液經
      公訴人再送請台灣檢驗科技股份有限公司複驗，亦呈甲基安非他命之陽性反應
      ，此亦有該公司於九十一年七月二十二日所出具之檢驗報一紙（報告編號ｋＺ
      000000000000，附於九十一年度毒偵緝字第二九七號偵查卷第四
      一頁）在卷可考。是被告所辯其未施用第二級毒品之辯稱，是否可採已非無疑
      。
（二）再甲基安非他命經口服投與後，約百分之七十於二十四小時內可自尿液中排出
      ，而尿液內含甲基安非他命成分之檢出，與投與安非他命的量、個人體質、檢
      驗儀器之精密度有關，通常採尿化驗是否呈陽性反應，應以投與後二十四小時
      內所採者為宜，此有行政院衛生署藥物食品檢驗局（八○）藥檢壹字第四五二
      九號函可查。而上開台灣檢驗科技股份有限公司之尿液檢驗報告上已載明係以
      ＧＣ／ＭＳ（即氣相層析質譜儀分析法）方法檢驗，而該方法之原理係檢品經
      氣化後，通過層析管分離純化，再將純化後之成分循序送入質譜儀做個別鑑定
      。因質譜儀所測定之圖譜，在化學上被公認具有指紋特性，故可據以完全判定
      該檢品係為何種化合物。職是，台北榮民總醫院即認為「若以氣相層析質譜儀
      （ＧＣ／ＭＳ）作藥物及其代謝產物之定性及定量分析，幾乎不會有偽陽性反
      應產生」，此經該院八十三年四月七日以八三北總內字第三○五九號函示明確
      。是被告之尿液經以氣相層析質譜儀分析法檢驗，係呈嗎啡陽性反應及甲基安
      非他命陽性反應，顯見被告應有在前揭犯罪時間施用第一級毒品海洛因及第二
      級毒品安非他命之行為甚明。被告否認施用安非他命，要無足取。
（三）又被告於九十一年四月一日為警查獲時所扣得之白粉二包，經送檢驗後，均含
      有第一級第六項毒品海洛因成分，合計淨重一點一一公克，有法務部調查局九
      十一年五月十七日調科壹字第二二００一三三００號鑑定通知書一紙在卷可憑
      。
（四）另被告前因施用毒品案件，經本院以九十年度毒聲字第六四三０號裁定送觀察
      、勒戒後，認無繼續施用毒品之傾向，由台灣高雄地方法院檢察署檢察官於九
      十年十二月二十七日，以九十年度毒偵緝字第六五四號不起訴處分確定，有上
      開不起訴處分書、本署刑案資料查註紀錄表及台灣高等法院被告全國前案紀錄
      表各一份附卷足稽，其於五年內再犯毒品危害防制條例第十條之罪，經依台灣
      高雄地方法院九十一年度毒聲字第二四六七號裁定送高雄看守所附設勒戒所觀
      察、勒戒後，認有繼續施用毒品之傾向，有該所九十一年七月二日高所坤戒勒
      字第一二二七號函送之證明書一份附卷可稽。
二、查海洛因及安非他命分屬毒品危害防制條例第二條第二項第一款所規定之第一級
    毒品及同條項第二款所規定之第二級毒品，核被告所為，係犯毒品危害防制條例
    第十條第一項施用第一級毒品罪及同條第二項施用第二級毒品罪。被告持有毒品
    ，復進而施用，其持有毒品之低度行為，為施用毒品之高度行為所吸收，不另論
    罪。被告先後多次施用第一級毒品海洛因之犯行，時間緊接，所犯構成要件相同
    ，顯係基於概括犯意為之，為連續犯，依刑法第五十六條規定，以一罪論，並加
    重其刑。又被告所犯上開二罪間，犯意各別，罪名不同，應分論併罰之。本院審
    酌被告前已有多次毒品前科，於毒品危害防制條例施行後，又因一犯施用毒品之
    罪，竟於短期內再為本案施用毒品犯行，顯不思悔改，品行容有不佳；惟考量被
    告於本院審理時業能坦承大部分犯行，而其施用毒品行為於本質上係屬自我戕害
    行為，並未對社會造成直接而過鉅之損害，反社會性之程度應屬較低等一切情狀
    ，分別量處如主文所示之刑，並定其應執行之刑。此外，扣案之白粉二小包經檢
    驗後，確係海洛因（合計淨重一點一一公克，包裝重○點四七公克）係屬毒品，
    依毒品危害防制條例第十八條第一項前段規定，併予宣告沒收銷燬之。
據上論斷，應依刑事訴訟法第二百九十九條第一項前段、毒品危害防制條例第十條第
一項、第二項、第十八條第一項前段，刑法第十一條、第五十六條、第五十一條第五
款，判決如主文。
本案經檢察官吳傑人到庭執行職務。
中      華      民      國      九十一      年    十二    月    十三    日
                                  臺灣高雄地方法院刑事第四庭
                                      法  官  楊  宗  翰
右正本證明與原本無異。
如不服本判決，應於判決送達後十日內，向本院提出上訴狀。
                                      書記官  陳  怡  真
中      華      民      國      九十一      年    十二    月    十三    日
附錄本判決論罪之法條：
毒品危害防制條例第十條第一項
    施用第一級毒品者，處六月以上五年以下有期徒刑。
毒品危害防制條例第十條第二項
    施用第二級毒品者，處三年以下有期徒刑。
